【裁判字號】    97,抗,544
【裁判日期】    970423
【裁判案由】    確認派下權存在
【裁判全文】
臺灣高等法院民事裁定                   97年度抗字第544號
抗  告  人  乙○○
                        24號.
相  對  人  甲○○即祭祀公業張元質管理人
            丙○○即祭祀公業張元質管理人
上列當事人間確認派下權存在事件，對於中華民國97年2 月22日
臺灣台北地方法院96年度訴字第7836號所為裁定提起抗告，本院
裁定如下：
    主      文
抗告駁回。
抗告費用由抗告人負擔。
    理      由
一、原裁定意旨略以：「上訴人（即本件抗告人）提起第二審上
    訴，未據繳納裁判費，經原法院於97年1月8日裁定，限令於
    送達後5日內補正，此項裁定已於97年1月24日送達於上訴人
    ，上訴人逾期迄今仍未補正，其上訴自非合法，應予駁回。
    」等語。
二、抗告意旨略以：「抗告人於原審指定送達代收人為蔡佳家，
    送達地址為台北市松山區○○○路○段259號11樓，惟原法院
    於送達本件補費裁定時，係向抗告人位於台北市文山區○○
    ○路之地址為寄存送達，而未向送達代收人送達，其送達自
    不合法。又原法院為寄存送達時，無法證明有黏貼通知書於
    應受送達人門首或置於信箱之證據，該寄存送達亦不合法，
    爰求廢棄原裁定。」等語。
三、按「當事人經指定送達代收人，向受訴法院陳明者，依民事
    訴訟法第133條第1項規定，固應向該代收人為送達，但向該
    當事人為送達既於該當事人並無不利，即非法所不許。」最
    高法院著有26年渝抗502判例可稽。 故如已向當事人本人為
    合法送達，縱未向該當事人指定之送達代收人送達，亦屬合
    法送達。又「送達不能依前二條規定為之者，得將文書寄存
    送達地之自治或警察機關，並作送達通知書兩份，一份黏貼
    於應受送達人住居所、事務所、營業所或其就業處所門首，
    另一份置於該送達處所信箱或其他適當位置，以為送達。」
    「寄存送達，自寄存之日起，經十日發生效力。」民事訴訟
    法第138條第1、2項分別定有明文。
四、經查，抗告人提起第二審上訴，未據繳納裁判費，經原法院
    於97年1月8日裁定，限於裁定送達後5日內補正， 此項裁定
    向抗告人為送達時，因送達人未獲會晤本人亦無受領該裁定
    之同居人或受僱人， 而於97年1月14日將該裁定寄存於台北
    市政府警察局文山第二分局萬盛派出所，並作送達通知書兩
    份，一份黏貼於抗告人住居所門首，另一份置於該送達處所
    信箱或其他適當位置，以為送達，此有送達證書可稽（見原
    審卷第243頁），依民事訴訟法第138條第2項規定， 該寄存
    送達，自寄存之日起，經十日即97年1月24日發生效力。 雖
    抗告人於原審起訴時即以民事起訴狀陳明指定送達代收人蔡
    佳家，原法院固應向該代收人為送達繳納裁判費之裁定，然
    依上述判例意旨，向抗告人本人為送達，對於抗告人並無不
    利，即非法所不許，故應認該裁定已於97年1 月24日合法送
    達抗告人。抗告人逾期迄今仍未繳納裁判費補正，其上訴自
    非合法，應予駁回。原法院以抗告人逾期未繳納裁判費，其
    上訴不合法，裁定駁回抗告人之上訴，並無違誤。抗告意旨
    仍執前詞指摘，求予廢棄原裁定，為無理由，應予駁回。
五、據上論結，本件抗告為無理由，爰裁定如主文。
中    華    民    國    97    年    4     月    23    日
                    民事第十庭
                        審判長法  官  黃豐澤
                              法  官  林麗玲
                              法  官  蕭艿菁
正本係照原本作成。
本裁定除以適用法規顯有錯誤為理由，並經本院許可外，不得再
抗告。如提起再抗告，應於收受後10日內委任律師為訴訟代理人
向本院提出再抗告狀。並繳納再抗告費新台幣１千元。
中    華    民    國    97    年    4     月    23    日
                              書記官  王秀雲


司法院資訊處製作；財團法人民間司法改革基金會備份。
